臺北高等行政法院裁定
111年度交上字第36號
上  訴  人  陳威伸                                     
被 上訴 人  新北市政府交通事件裁決處


代  表  人  李忠台（處長）
訴訟代理人  黃曉妍  律師
上列當事人間交通裁決事件，上訴人對於中華民國110年12月10
日臺灣新北地方法院110年度交字第595號行政訴訟判決，提起上
訴，本院裁定如下：
　　主  文
上訴駁回。
上訴審訴訟費用新臺幣柒佰伍拾元由上訴人負擔。
　　理  由
一、按對於交通裁決事件之判決提起上訴，非以其違背法令為理
    由，不得為之，行政訴訟法第237條之9第2項準用第235條第
    2項規定甚明。又當事人對於地方法院交通裁決事件之判決
    上訴，如依行政訴訟法第237條之9準用第236條之2第3項、
    第243條第1項規定，以判決有不適用法規或適用不當為理由
    時，其上訴狀或理由書應表明原判決所違背之法令及其具體
    內容；若係成文法以外之法則，應揭示該法則之旨趣，倘為
    司法院解釋，則為揭示該解釋之字號或其內容。如以行政訴
    訟法第237條之9第2項準用第236條之2第3項、第243條第2項
    所列各款情形為理由時，其上訴狀或理由書，應揭示合於該
    條項各款之事實。上訴狀或理由書如未依此項方法表明者，
    即難認為已對交通裁決事件之判決之違背法令有具體之指摘
    ，其上訴自難認為合法。
二、上訴人駕駛訴外人吳淑霞所有之車牌號碼0000-00號自用小
    客車，於民國110年2月3日7時37分，行經新北市ＯＯ區國道一
    號北上入口前，因有「轉彎或變換車道不依標誌、標線、號
    誌指示」之違規行為，經新北市政府警察局蘆洲分局執勤員
    警攔停，詎料上訴人不服稽查而逃逸，另有構成「違反處罰
    條例之行為，拒絕停車接受稽查而逃逸」之違規行為，執勤
    員警遂於同日分別填製新北警交字第C17509192號、第C1750
    9193號舉發違反道路交通管理事件通知單予以舉發。嗣上訴
    人不服舉發提出申訴，被上訴人仍認違規事實明確，乃依道
    路交通管理處罰條例第48條第1項第2款、第63條第1項（即
    同條項第1款）等規定，於110年7月13日以新北裁催字第48-
    C17509192號違反道路交通管理事件裁決書裁處上訴人罰鍰
    新臺幣（下同）600元，並記違規點數1點；及依同條例第60
    條第1項規定，以新北裁催字第48-C17509193號違反道路交
    通管理事件裁決書裁處上訴人罰鍰2萬元，吊扣駕駛執照6個
    月。上訴人不服，提起行政訴訟，經原審移請被上訴人重新
    審查後，被上訴人就上開新北裁催字第48-C17509193號裁決
    部分，於同年9月29日重新作成裁決書(仍維持上開裁決內容
    ，僅更正刪除原記載關於駕駛執照逾期不繳送之易處處分部
    分），嗣經原判決駁回上訴人之訴，上訴人遂提起本件上訴
    。
三、上訴人對原判決提起上訴，主張略以：道路交通管理處罰條
    例第60條第1項與第2項規定，於立法設計上有「階段性處罰
    」，即針對惡行較重者，應適用第1項規定處罰；然若是惡
    行較輕者，則應適用第2項。上訴人主觀上並不知悉警察係
    要求其停車受檢，客觀上亦未有加速逃逸之事實，故縱使（
    假設語氣）欲裁罰上訴人之行為，亦應以道路交通管理處罰
    條例第60條第2項裁罰之，原判決認為以同條第1項裁罰係屬
    合法，並不符合法規授權之目的，更有判決違背法令之嫌。
    又依道路交通管理處罰條例第7條之2，在闖紅燈之情形，如
    有當場不能或不宜攔截製單舉發者，即得以逕行舉發之方式
    取締之。則以本件執勤員警站在槽化線上取締違規，顯係當
    場不宜攔截製單舉發之情形下（以違規之汽車駕駛與交通警
    察生命安全為冒險，僅為取締情節輕微之違規情形），自應
    以逕行舉發屬最小損害性之手段，故原判決認為執勤員警舉
    發屬適法行為，顯有違比例原則。另被上訴人於上訴人提出
    本訴訟後，旋依上訴人之起訴書意旨變更設計，即以懸掛之
    方式設置大型禁止右轉之標誌與拓寬新北市ＯＯ區國一北上入
    口交流道，在在顯示被上訴人原先之標誌設置與取締地點有
    違法之情形云云。經查，原判決已敘明上訴人有「轉彎或變
    換車道不依標誌、標線、號誌指示」及「違反處罰條例之行
    為，拒絕停車接受稽查而逃逸」之違規行為的依據及理由在
    案。上訴意旨無非係重述其於原審已主張而為原判決所不採
    之理由，及以其主觀見解，就原審所為論斷或指駁不採者，
    仍執陳詞爭議，難認已具體說明原判決有何不適用法規或適
    用法規不當之情形。依首開規定及說明，應認其上訴為不合
    法。
四、結論：本件上訴為不合法，應予駁回，裁定如主文。 
中　　華　　民　　國　　111 　年　　4 　　月　　13　　日
　　　　　          臺北高等行政法院第四庭 
                              審判長法  官　高愈杰
                                    法  官　鍾啟煒
                                    法  官　李君豪  
上為正本係照原本作成。
不得抗告。
中　　華　　民　　國　　111 　年　　4 　　月　　13　　日
          　　　　　　      　　　  書記官  樓琬蓉